臺灣臺南地方法院民事判決　　　　　　　94年度簡上字第37號
上　訴　人　乙○○○
訴訟代理人　甲○○
被上訴人　　荷商荷蘭銀行股份有限公司台北分公司
法定代理人　丁○○
訴訟代理人　丙○○
上列當事人間請求清償債務事件，上訴人對於中華民國93年11月
17日本院台南簡易庭93年度南簡字第559號第一審判決提起上訴
，經本院於94年5月24日言詞辯論終結，判決如下：
    主  文
原判決關於命上訴人給付超過新台幣壹仟壹佰捌拾貳元及自民國
九十二年三月八日起至清償日止，按週年利率百分之十九點九七
計算之利息，並每月按新台幣參佰元計算之違約金部分，及該部
分假執行之宣告暨訴訟費用之裁判均廢棄。
上開廢棄部分，被上訴人在第一審之訴駁回。
其餘上訴駁回。
第一審、第二審訴訟費用由上訴人負擔二十分之一，第二審其餘
訴訟費用由被上訴人負擔。
    事  實
甲、上訴人方面：
一、聲明：
（一）原判決關於命上訴人應與甲○○連帶給付被上訴人新台幣
      152,941元及利息、違約金之部分均廢棄。
（二）上開廢棄部分，被上訴人在第一審之訴駁回。
（三）第一、二審訴訟費用由被上訴人負擔。
二、陳述：除與原判決記載相同者，茲引用之外，補稱：
（一）對於被上訴人所主張原審共同被告甲○○於民國89年8月
      間向被上訴人申請信用卡，並領有信用卡使用（VISA卡卡
      號：0000－0000－0000－0000號、0000－0000－0000－00
      00號、萬事達卡卡號：0000－0000－0000－0000號、0000
      －0000－0000－0000號），並以上訴人為上開信用卡之附
      卡使用人，而迄至92年3月8日止，上開信用卡共計有預借
      現金新台幣（以下同）63,034元、消費款78,784元、違約
      金6,300元、手續費700元、循環利息4,123元應付款項未
      繳納，且甲○○迄今仍未清償之事實不爭執，對於被上訴
      人陳述上開消費款其中1,182元則為上訴人所持有附卡之
      消費金額之事實亦不否認。
（二）然上開信用卡正卡之申請人為原審共同被告甲○○，上訴
      人只是附卡申請及使用人，雖依據被上訴人所制定之信用
      卡約定條款，正卡持卡人或附卡持卡人就各別使用信用卡
      所生應負帳款互負連帶清償責任，然上開約定條款，屬定
      型化之契約條款，違反消費者保護法第12條對於消費者顯
      失公平及違反平等互惠原則之規定，對於上訴人應屬無效
      ，類似案件，關於附卡持卡人應就正卡持卡人之消費金額
      負連帶給付責任，已有法院判決信用卡發卡銀行敗訴，有
      案例可循；而上訴人願就本身簽帳消費之金額負責，除此
      部分外，正卡持卡人甲○○之簽帳消費金額，不應由上訴
      人連帶負擔。
（三）上訴人及正卡持卡人甲○○申辦信用卡前後，以及上訴人
      申辦停卡時，均未獲告知正卡持卡人如有任何刷卡簽帳的
      債務，附卡持卡人應與正卡持卡人負連帶責任；又一般申
      辦信用卡時，均以調查正卡持卡人資格為主，大多正卡持
      卡人之經濟狀況比附卡持卡人佳，不會特別去查詢附卡持
      卡人之經濟狀況，且附卡持卡人的簽帳消費帳單只會寄給
      正卡持卡人，正卡持卡人之消費帳單，卻不會通知附卡持
      卡人，故要求不知情且經濟狀況較差之附卡持卡人，對於
      正卡持卡人之消費帳款負連帶清償之責，實有違公平正義
      原則；而上訴人僅係附卡持卡人，於申辦信用卡當時既不
      知對於正卡持卡人之消費金額須負連帶清償責任，事後亦
      未獲告知上開狀況，今被上訴人卻要求上訴人就正卡持卡
      人之消費款負連帶清償之責，被上訴人實違反消費者保護
      法第12條之規定。
（四）被上訴人曾於本院九十一年度促字第六六五五七號支付命
      令，對於上訴人及正卡持卡人甲○○同時請求連帶給付上
      開消費款，經上訴人提出異議，而後被上訴人曾與甲○○
      達成和解，同意由甲○○負責清償上開款項，被上訴人則
      同意不對上訴人請求，然被上訴人竟仍於本件訴訟向上訴
      人請求給付，顯不合理；又上訴人當初申請上開信用卡，
      係在萬客隆大賣場處，是為了方便購物消費，而由上訴人
      之妹妹甲○○申請正卡，順便由上訴人申請附卡使用，上
      訴人並不常使用信用卡，純粹係為了到萬客隆大賣場方申
      辦信用卡附卡，此可由被上訴人所提出上訴人簽帳消費金
      額累積僅1,182元可知，而當初申請信用卡當時，被上訴
      人並未告知正卡、附卡持卡人須就彼此之消費額負連帶清
      償責任，否則上訴人不會申請信用卡附卡，又被上訴人所
      提出之約定條款，上面之內容密密麻麻，並不容易看清楚
      內容，上訴人又係60幾歲不識字之家庭主婦，更不易知悉
      約定條款內容有附卡持卡人須就正卡持卡人之消費款負連
      帶清償責任之約定，況且，被上訴人所寄給上訴人之萬客
      隆信用卡新朋友手冊，內容僅告知如何使用信用卡，亦未
      告知上訴人須就正卡持卡人之消費帳款負連帶責任，因此
      ，被上訴人要求上訴人就正卡持卡人甲○○之消費金額負
      連帶責任並不合理。
三、證據：除援用第一審所提證據外，補提萬客隆信用卡新朋友
    手冊一份為證。
乙、被上訴人方面：
一、聲明：
（一）上訴駁回。
（二）第二審訴訟費用由上訴人負擔。
二、陳述：除與原判決記載相同者，茲引用之外，補稱：
（一）原審共同被告甲○○於89年8月間向被上訴人申請信用卡
      ，並領有信用卡正卡使用（VISA卡卡號：0000－0000－00
      00－0000號、0000－0000－0000－0000號、萬事達卡卡號
      ：0000－0000－0000－0000號、0000－0000－0000－0000
      號），上訴人並申請為上開信用卡之附卡使用人，並領取
      上開信用卡之附卡使用，而迄至92年3月8日止，上開信用
      卡共計有預借現金63,034元、消費款78,784元、違約金6,
      300元、手續費700元、循環利息4,123元應付款項未繳納
      ，而上開消費款，其中1,182元則為上訴人所持有附卡之
      消費金額；依據兩造間之信用卡約定條款第3條規定，正
      卡持卡人或附卡持卡人就各別使用信用卡所生應付帳款互
      負連帶清償責任，又依據約定條款第16條之規定，信用卡
      持卡人應就逾期未清償之信用卡消費款，按年利率百分之
      19點97計算遲延利息，並按月繳納300元之違約金。
（二）被上訴人所發行之信用卡，有關正卡持卡人及附卡持卡人
      之權利義務，都明白登載在信用卡申請書及信用卡約定條
      款內，且寄發信用卡予信用卡申請人時，同時會寄上信用
      卡約定條款予信用卡申請人，因此，上訴人稱其不知信用
      卡約定條款內容，並不實在；至於上訴人所稱被上訴人曾
      與正卡持卡人甲○○達成和解，不對上訴人請求清償正卡
      持卡人所簽帳消費之款項部分，亦不實在，正卡持卡人甲
      ○○係向被上訴人表示會清償積欠之消費款項，但被上訴
      人並未承諾不向附卡持卡人即上訴人請求清償消費款項，
      且正卡持卡人甲○○後來僅繳納幾期後，即未繼續清償，
      因此，上訴人自有依據信用卡約定條款負連帶清償責任。
（三）另上訴人主張被上訴人之信用卡約定條款違反消費者保護
      法第12條部分，上訴人之主張並無道理，因上開信用卡約
      定條款，係依據財政部核定之信用卡約定條款範例為依據
      ，況且，信用卡約定條款已經明白載明持卡人之權利義務
      ，是上訴人自己未注意約定條款之內容，不能因上訴人自
      己之疏忽不注意，而即謂上開約定條款有違反消費者保護
      法之規定，上訴人之主張事由，並無理由。
三、證據：除援用第一審所提證據外，補提個人基本資料查詢、
    上訴人身分證影本、信用卡約定條款、信用卡申請書各一份
    為證。
    理  由
一、本件被上訴人即原審原告起訴主張：原審共同被告甲○○於
    89年8月間向被上訴人申請信用卡，並領有信用卡使用（VIS
    A卡卡號：0000－0000－0000－0000號、0000－0000－0000
    －0000號、萬事達卡卡號：0000－0000－0000－0000號、00
    00－0000－0000－0000號），上訴人並申請為上開信用卡之
    附卡使用人，並領取上開信用卡之附卡使用，而迄至92年3
    月8日止，上開信用卡正、附卡共計有預借現金63,034元、
    消費款78,784元、違約金6,300元、手續費700元、循環利息
    4,123元應付款項未繳納，且上開消費款，其中1,182元則為
    上訴人所持有附卡之消費金額，依據兩造間之信用卡約定條
    款第3條規定，正卡持卡人或附卡持卡人就各別使用信用卡
    所生應付帳款互負連帶清償責任，又依據約定條款第16條之
    規定，信用卡持卡人應就逾期未清償之信用卡消費款，按年
    利率百分之19點97計算遲延利息，並按月繳納300元之違約
    金，上開款項，經被上訴人催討，上訴人均置之不理，爰提
    起本訴，依據信用卡契約之法律關係，請求上訴人應就上開
    信用卡消費金額共計152,941元及遲延利息、違約金，負全
    部給付責任等語。上訴人即原審被告則抗辯：對於被上訴人
    所主張原審共同被告甲○○於89年8月間向被上訴人申請信
    用卡，並領有信用卡使用（VISA卡卡號：0000－0000－0000
    －0000號、0000－0000－0000－0000號、萬事達卡卡號：00
    00－0000－0000－0000號、0000－0000－0000－0000號），
    並以上訴人為上開信用卡之附卡使用人，而迄至92年3月8日
    止，上開信用卡共計有預借現金63,034元、消費款78,784元
    、違約金6,300元、手續費700元、循環利息4,123元應付款
    項未繳納，且上開消費款其中1,182元則為上訴人所持有附
    卡之消費金額，依據約定條款第16條之規定，信用卡持卡人
    應就逾期未清償之信用卡消費款，按年利率百分之19點97計
    算遲延利息，並按月繳納300元之違約金之事實不爭執，然
    上開信用卡正卡之申請人為原審共同被告甲○○，上訴人只
    是附卡申請及使用人，雖依據被上訴人所制定之信用卡約定
    條款，正卡持卡人或附卡持卡人就各別使用信用卡所生應負
    帳款互負連帶清償責任，然上開約定條款，屬定型化之契約
    條款，且上訴人及正卡持卡人甲○○申辦信用卡前後，以及
    上訴人申辦停卡時，均未獲告知正卡持卡人如有任何刷卡簽
    帳的債務，附卡持卡人應與正卡持卡人負連帶責任，又附卡
    持卡人的簽帳消費帳單只會寄給正卡持卡人，正卡持卡人之
    消費帳單，卻不會通知附卡持卡人，故要求不知情之附卡持
    卡人，對於正卡持卡人之消費帳款負連帶清償之責，實有違
    公平正義原則，上開約定條款違反消費者保護法第12條對於
    消費者顯失公平及違反平等互惠原則之規定，對於上訴人應
    屬無效，上訴人願就本身簽帳消費之金額負責，除此部分外
    ，正卡持卡人甲○○之簽帳消費金額，不應由上訴人連帶負
    擔，另被上訴人曾與甲○○達成和解，同意由甲○○負責清
    償上開款項，被上訴人則同意不對上訴人請求，然被上訴人
    竟仍於本件訴訟向上訴人請求給付，顯不合理等語。
二、本件被上訴人主張上訴人與原審共同被告甲○○於89年8月
    間向被上訴人申請信用卡，並領有信用卡使用（VISA卡卡號
    ：0000－0000－0000－0000號、0000－0000－0000－0000號
    、萬事達卡卡號：0000－0000－0000－0000號、0000－0000
    －0000－0000號），上訴人為上開信用卡之附卡使用人，而
    迄至92年3月8日止，上開信用卡正、附卡共計有預借現金63
    ,034 元、消費款78,784元、違約金6,300元、手續費700元
    、循環利息4,123元應付款項未繳納，且上開消費款，其中1
    ,182 元則為上訴人所持有附卡之消費金額，而依據約定條
    款第16條之規定，信用卡持卡人應就逾期未清償之信用卡消
    費款，按年利率百分之19點97計算遲延利息，並按月繳納
    300元之違約金之事實，有被上訴人所提出上訴人身分證影
    本、信用卡約定條款、信用卡申請書、個人基本資料查詢各
    一份在卷為證，且為上訴人所不爭執，自可信為真實。
三、上訴人既對於被上訴人所主張之上開事實不爭執，僅係抗辯
    被上訴人之信用卡約定條款第3條有關正卡持卡人或附卡持
    卡人就各別使用信用卡所生應付帳款互負連帶清償責任之規
    定，係屬於定型化契約條款，違反消費者保護法第12條之規
    定而無效，故上訴人不須就正卡持卡人之消費金額負連帶清
    償責任等語；則本件應探討者，係被上訴人之信用卡約定條
    款第3條有關附卡持卡人須就正卡持卡人所生應付帳款債務
    負連帶清償責任之約款，是否屬於定型化契約條款（附合契
    約條款），其有無違反誠信原則而對於消費者顯失公平，而
    依據消費者保護法第12條第1項或民法第247條之1之規定，
    應認為無效？或上開信用卡約定條款並不違法，仍屬兩造間
    有效之契約約定，上訴人仍應依據上開約定條款，就上開信
    用卡應付款項，負全部給付責任？而查：
（一）按消費關係，係指消費者與企業經營者間就商品或服務所
      發生之法律關係；又定型化契約條款，乃指企業經營者為
      與不特定多數消費者訂立同類契約之用，所提出預先擬定
      之契約條款；而定型化契約，即以企業經營者提出之定型
      化契約條款作為契約內容之全部或一部而訂定之契約，或
      謂依照當事人一方預定用於同類契約之條款而訂定之契約
      ，消費者保護法第2條第3款、第7款，及民法第247條之1
      前段均定有明文；又信用卡使用契約乃現代工商社會創新
      之新型態交易，銀行因考量此種交易之大量性，處理之經
      濟性，且為對不同之交易相對人適用相同之交易條件，因
      而預先擬定契約條文使用，作為規範其與消費者間就信用
      卡金融商品之消費關係，其屬消費者保護法規定之消費關
      係定型化契約甚明；另被上訴人之信用卡約定條款第3條
      第1項有關「正卡持卡人或附卡持卡人就各別使用信用卡
      所生應付款項互負連帶清償責任」內容，乃屬被上訴人預
      先擬定與不特定多數消費者交易使用之附合條款之一，並
      非被上訴人與上訴人各別磋商之契約條款，有被上訴人所
      提出兩造所不爭執之信用卡約定條款在卷可據，其屬定型
      化契約條款無疑，先予敘明。
（二）次按定型化契約中之條款違反誠信原則，對消費者顯失公
      平者，無效。定型化契約中之條款有下列情形之一者，推
      定其顯失公平：一、違反平等互惠原則者。二、條款與其
      所排除不予適用之任意規定之立法意旨顯相矛盾者。三、
      契約之主要權利或義務，因受條款之限制，致契約之目的
      難以達成者。消費者保護法第12條第1項、第2項定有明文
      ，而所謂定型化契約條款違反平等互惠原則，係指一、當
      事人間之給付顯不相當者。二、消費者應負擔非其所能控
      制之危險者。三、消費者違約時，應負擔顯不相當之賠償
      責任者。四、其他顯有不利於消費者之情形者。消費者保
      護法施行細則第14條亦有規定；又民法第247條之1亦規定
      ，依照當事人一方預定用於同類契約之條款而訂定之契約
      ，為左列各款之約定，按其情形顯失公平者，該部分約定
      無效：一、免除或減輕預定契約條款之當事人之責任者。
      二、加重他方當事人之責任者。三、使他方當事人拋棄權
      利或限制其行使權利者。四、其他於他方當事人有重大不
      利益者。因此，就兩造間之信用卡約定條款第3條之內容
      即「正卡持卡人或附卡持卡人就各別使用信用卡所生應付
      款項互負連帶清償責任」，是否違反誠信原則及平等互惠
      原則，應予宣告無效，即應就上開法律規定為檢視。
（三）而發卡銀行為信用卡之核發，均係就申請人個人之信用狀
      況為審酌，而決定是否接受使用信用卡申請，核發信用卡
      予申請人使用，即信用卡之核發，其風險控制之本質均係
      以申請人之個人信用狀況為徵信，發卡銀行並得透過要求
      申請人提供保證人或其他物之擔保，為風險之控管，但這
      些風險之控管，不應變相以透過鼓勵附卡之申請使用，使
      附卡持有人同時成為正卡持有人之連帶保證人為之，即使
      要求附卡持有人應就正卡持有人之消費金額負連帶責任，
      而達到發卡銀行風險控管之目的，應依據上開所述一般風
      險之控管方式，即明白告知附卡持有人其應負之義務或使
      附卡持有人於申請信用卡時即知悉其將負之義務，其申請
      附卡之使用，同時將擔任正卡持有人之保證人之事實，使
      附卡申請人得考慮是否承受該不利益，而仍申請附卡使用
      ，方不致使附卡使用人遭受預期以外之不利益，蓋依照一
      般民眾對於附卡申請目的之認識，申請附卡乃供家人親友
      便利使用，附卡申辦視為一種對親友的便利、贈與及愛心
      ，故如使附卡持有人就正卡持有人消費款項負連帶清償責
      任，卻又未明白告知其義務，顯違反一般人之認知，與附
      卡使用契約之目的、本質不符，已經超越一般消費者對於
      申辦附卡使用所得預見之風險，在此時係單方面賦予消費
      者不利益，而加重消費者之責任甚明，即附卡持卡人負連
      帶責任之條款，係經由發卡銀行單方面之規定，而未與附
      卡申請人為意思表示之合致，卻賦予單方面之不利益，即
      有顯失公平之情形。而檢視被上訴人所提出之信用卡申請
      書，並未明載附卡持有人須就正卡持有人之消費款負連帶
      之責，即使信用卡申請書上簽名同意下列聲明欄所載內容
      ，就附卡持卡人之責任，亦僅第二點記載有：「同意荷蘭
      銀行以本人名義開設信用卡帳戶及遵守隨卡附上之信用卡
      約定條款並同意正、附卡持卡人負責該帳戶之基本信用卡
      或所有附屬信用卡所負之一切帳項」、第四點記載：「本
      人已閱覽並同意接受後列注意事項之說明，並簽名於【萬
      客隆VISA/MASTER CARD申請表格】中以表示同意並瞭解該
      信用卡注意事項僅係信用卡約定條款之一部分，於核准本
      人之申請後，荷蘭銀行將隨卡附上信用卡約定條款本文，
      本人在卡片簽名欄簽名或使用信用卡後，即恪守該信用卡
      約定條款之各項規定」等語，亦未明白告知信用卡附卡持
      卡人應就正卡持卡人之消費債務負連帶清償責任，即信用
      卡附卡申請人於申請當時，就可能閱讀之簽名處之聲明，
      並未明載其將就正卡持卡人之消費債務負連帶清償責任，
      申請人於申請當時並無從知悉，而係另待發卡銀行寄發信
      用卡予申請人，隨信用卡之寄發而檢附信用卡約定條款，
      於約定條款中方有連帶責任之規定，而約定條款之記載事
      項頗多，記載內容又多係專業用語，以一般人對於附卡申
      請目的之認知，難期待信用卡申請人會仔細、詳實的閱讀
      約定條款，發覺反於自己認知之責任約定內容，故發卡銀
      行以此方式加重附卡持有人之責任，即有不公平之情事；
      又本件被上訴人就上訴人為信用卡附卡申請當時，並未告
      知其應就正卡持卡人之消費債務負連帶清償責任之事實並
      不爭執，僅係謂信用卡申請書、信用卡約定條款中已有規
      定，且信用卡約定條款會在信用卡寄發給申請人同時附上
      ，上訴人自應依據約定內容負責等語（見本院94年3月18
      日準備程序筆錄），即與上開陳述係單方面賦予不利益之
      情形相符；況且，本件上訴人為60餘歲之家庭主婦，有上
      訴人之戶籍謄本、身分證影本在卷可據，更據上訴人代理
      人陳述在卷，被上訴人亦未加以爭執，以上訴人之年齡、
      智識，難期待其能仔細閱讀並瞭解約定條款之諸多內容；
      故本件之信用卡約定條款，就附卡持有人之上訴人應就正
      卡持有人之消費債務負連帶責任之規定，係發卡銀行即被
      上訴人單方面之規定，而未與上訴人即附卡持有人為意思
      表示之合致，卻賦予上訴人不利益，違反誠信原則，而有
      顯失公平之情形。
（四）另就連續發生之債務為保證而未定有期間者，保證人得隨
      時通知債權人終止保證契約，民法第754條第1項定有明文
      ，此規定係為使保證人得就自己之經濟能力為衡量，作風
      險之控管，不致承受過重之責任，屬於保護保證人之規定
      ；而被上訴人所訂定之約定條款，附卡持卡人就正卡持卡
      人之消費債務，應負連帶清償責任，其本質上為保證之法
      律關係，自應有上開規定之適用；然本件被上訴人就信用
      卡正附卡之消費帳單均僅寄發予正卡持有人，並未寄發予
      附卡持有人之情，業據被上訴人陳述在卷（見本院94年3
      月18日準備程序筆錄），因此，在此情形下，正卡持卡人
      若不同意為附卡持卡人以後之消費債務負責，可終止信用
      卡之使用，以控制風險，而附卡持有人則未收受帳單，除
      正卡持卡人主動告知，或附卡持卡人主動為查詢外，無從
      按月知悉正卡持卡人消費金額若干，而為風險之控管，尤
      其若正卡持卡人使用信用卡循環利息，每月僅繳納最低應
      繳金額時，其帳款將不斷累積，此時顯非附卡持卡人所得
      預見控制，再者，依現行信用卡實務，正卡持卡人若使用
      信用良好，銀行便會不斷提高正卡持卡人之信用額度，依
      上開信用卡約定條款之運作結果，將使附卡持卡人對於正
      卡持卡人之保證額度亦不斷提昇，無形間卻使附卡持卡人
      面對更高的保證風險，負擔非其所能控制之危險，又未使
      附卡持有人有依據民法第754條第1項規定就其連帶保證為
      終止之機會，亦有違誠信原則，而有顯失公平之情事。
（五）被上訴人雖另主張系爭信用卡約定條款已經財政部核定，
      無顯失公平情事等語。然系爭信用卡約定條款縱使曾經財
      政部核准公布，惟主管機關之事前核准，乃屬於主管機關
      與定型化契約條款擬定者間之行政法關係，行政機關審核
      定型化契約條款是否核准時，其重點通常係基於公共政策
      及行政管理上之考量，而定型化契約使用者與消費者間乃
      屬私法上之契約關係，須著重者乃契約當事人間所存在契
      約之公平性與妥當性，故約定條款本身是否合乎公平，仍
      須個案作審理而為判斷，而非謂主管機關核准，即無無效
      之事由存在之可能，因此，被上訴人之主張，並非有理。
（六）綜上所述，被上訴人之信用卡約定條款第3條有關正卡持
      卡人或附卡持卡人就各別使用信用卡所生應付帳款互負連
      帶清償責任之規定，既屬定型化契約條款，且於本件有違
      反誠信原則，對於消費者顯失公平，依消費者保護法第12
      條及民法第247條之1規定，自應認為無效。
四、至於上訴人抗辯被上訴人曾與正卡持卡人甲○○達成和解，
    不對上訴人請求部分，業據被上訴人否認在卷，且上訴人代
    理人於本院準備程序中亦陳述被上訴人係說如果甲○○願意
    繳納消費金額，則不會去找上訴人要錢，但被上訴人銀行並
    沒有講說不用附卡持有人來負擔等語（見本院94年3月18 日
    準備程序筆錄），顯見被上訴人並未承諾放棄對上訴人之請
    求，因此，上訴人抗辯被上訴人與正卡持有人甲○○達成和
    解，不對附卡持有人請求部分，並不實在，其抗辯即無可採
    ，在此敘明。
五、被上訴人之信用卡約定條款第3條規定上訴人應就正卡持卡
    人即原審共同被告甲○○之信用卡消費債務負連帶責任之條
    款，既經認為無效，上訴人就正卡持卡人甲○○之消費債務
    ，自毋庸負連帶責任；而被上訴人既未承諾拋棄對於上訴人
    之請求，則被上訴人本於兩造間之信用卡附卡使用契約關係
    ，請求上訴人應給付上訴人所持有附卡消費之金額即兩造所
    不爭執之1,182元，並應自92年3月8日起至清償日止，按週
    年利率百分之19點97計算之遲延利息，並每月按300元計算
    之違約金，為有理由，應予准許；至於逾此部分之請求，併
    請求上訴人應負連帶責任部分，則無理由，不應准許；原審
    就上開應予准許之部分，為上訴人敗訴之判決，經核並無違
    誤，上訴意旨指摘原審判決此部分不當，請求廢棄改判，非
    有理由，應予駁回；至於原審判決就不應准許部份，為上訴
    人敗訴之判決，並命上訴人應連帶給付超過1,182元及自92
    年3月8日起至清償日止，按週年利率百分之19點97計算之利
    息，並每月按300元計算之違約金部分，並未審酌上開定型
    化契約條款有無效之事由存在，尚有未洽，上訴意旨指摘原
    審判決此部分不當，求予廢棄改判，為有理由，自應由本院
    將原判決此部分及依職權所宣告假執行均予以廢棄，改判如
    主文第2項所示。
六、本件事證已臻明確，兩造其餘攻擊防禦方法，核與判決結果
    不生影響，爰不一一論述，併此敘明。
七、據上論結，本件上訴為一部有理由，一部無理由，依民事訴
    訟法第436條之1第3項、第449條第1項、第450條、第79條，
    判決如主文。
中　　華　　民　　國　　94　　年　　6　　 月　　7　　日
                  民事第三庭    審判長法　官　張季芬
                                      法　官　蔡孟珊
                                      法　官　陳杰正
以上正本證明與原本無異
本判決不得上訴。
中　　華　　民　　國　　94　　年　　6　　 月　　7　　日
                                      書記官　鄭佩玉
